Minutes et répertoires du notaire Marc COLIN, 5 septembre 1789 - 2 novembre 1813 (étude XXVI)
Archives nationales
- Minutes de Marc COLIN, septembre 1789 - octobre 1813; MC/ET/XXVI/783 - MC/ET/XXVI/973
  - Minutes. 1790, juillet - août, juillet - août 1790; MC/ET/XXVI/789; registre
  - Minutes. 1790, septembre - octobre, septembre - octobre 1790; MC/ET/XXVI/790; registre
    - Constitution de rente. Catherine de Brignole, épouse de Honoré-Camille -Leonore Grimaldi, prince de Monaco., 26 octobre 1790; MC/ET/XXVI/790
      Mention dans le répertoire du notaire coté:
      MC/RE/XXVI/14
      Date de création de la notice: 2005
      constitution de rente; Grimaldi, Honoré-Camille -Leonore (prince de Monaco); Brignole, Catherine de (princesse de Monaco)
  - Minutes. 1790, novembre, novembre 1790; MC/ET/XXVI/791; registre
  - Minutes. 1790, décembre, décembre 1790; MC/ET/XXVI/792; registre
  - Minutes. 1791, 1er janvier - 25 janvier, 1er janvier - 25 janvier 1791; MC/ET/XXVI/793; registre
  - Minutes. 1791, 26 janvier - 31 janvier, 26 janvier - 31 janvier 1791; MC/ET/XXVI/794; registre
  - Minutes. 1791, février, février 1791; MC/ET/XXVI/795; registre
  - Minutes. 1791, mars, mars 1791; MC/ET/XXVI/796; registre
  - Minutes. 1791, avril, avril 1791; MC/ET/XXVI/797; registre
  - Minutes. 1791, mai, mai 1791; MC/ET/XXVI/798; registre
  - Minutes. 1791, juin, juin 1791; MC/ET/XXVI/799; registre
  - Minutes. 1791, juillet, juillet 1791; MC/ET/XXVI/800; registre
    - Contrat de mariage entre Pierre Henri Charles Huguet, notaire, et Charlotte Jeanne Leboullenger, fille d'André René Leboullenger de Capelles, chevalier, maître ordinaire en la chambre des comptes, et de Charlotte Louise Leclerc-Ducoudray., 2 juillet 1791; MC/ET/XXVI/800
      Philippe Bertholet, Études et notaires parisiens en 1803, Paris Association des notaires du Châtelet, 2004 [594 actes] (voir contexte dans le Plan d’orientation général - Notaires de Paris, guides thématiques du Minutier).
      Date de création de la notice: 2006
      contrat de mariage; Huguet, Pierre Henri Charles; Leboullenger, Charlotte Jeanne; Leboullenger, André René; Leclerc-Ducoudray, Charlotte Louise; notaire; magistrat; comptable
  - Minutes. 1791, août, août 1791; MC/ET/XXVI/801; registre
  - Minutes. 1791, septembre, septembre 1791; MC/ET/XXVI/802; registre
  - Minutes. 1791, octobre, octobre 1791; MC/ET/XXVI/803; registre
  - Minutes. 1791, novembre, novembre 1791; MC/ET/XXVI/804; registre
  - Minutes. 1791, décembre, décembre 1791; MC/ET/XXVI/805; registre
  - Minutes. 1792, janvier, janvier 1792; MC/ET/XXVI/806; registre
  - Minutes. 1792, février, février 1792; MC/ET/XXVI/807; registre
  - Minutes. 1792, mars, mars 1792; MC/ET/XXVI/808; registre
  - Minutes. 1792, avril, avril 1792; MC/ET/XXVI/809; registre
  - Minutes. 1792, mai, mai 1792; MC/ET/XXVI/810; registre
  - Minutes. 1792, juin, juin 1792; MC/ET/XXVI/811; registre
  - Minutes. 1792, 1er juillet - 10 juillet, 1er juillet - 10 juillet 1792; MC/ET/XXVI/812; registre
  - Minutes. 1792, 11 juillet - 31 juillet, 11 juillet - 31 juillet 1792; MC/ET/XXVI/813; registre
  - Minutes. 1792, août, août 1792; MC/ET/XXVI/814; registre
  - Minutes. 1792, septembre, septembre 1792; MC/ET/XXVI/815; registre
  - Minutes. 1792, octobre, octobre 1792; MC/ET/XXVI/816; registre
  - Minutes. 1792, novembre, novembre 1792; MC/ET/XXVI/817; registre
  - Minutes. 1792, décembre, décembre 1792; MC/ET/XXVI/818; registre
  - Minutes. 1793, janvier, janvier 1793; MC/ET/XXVI/819; registre
  - Minutes. 1793, février, février 1793; MC/ET/XXVI/820; registre
  - Minutes. 1793, mars, mars 1793; MC/ET/XXVI/821; registre
  - Minutes. 1793, avril, avril 1793; MC/ET/XXVI/822; registre
  - Minutes. 1793, mai, mai 1793; MC/ET/XXVI/823; registre
  - Minutes. 1793, 1er juin - 14 juin, 1er juin - 14 juin 1793; MC/ET/XXVI/824; registre
  - Minutes. 1793, 14 juin - 30 juin, 14 juin - 30 juin 1793; MC/ET/XXVI/825; registre
  - Minutes. 1793, juillet, juillet 1793; MC/ET/XXVI/826; registre
  - Minutes. 1793, août, août 1793; MC/ET/XXVI/827; registre
  - Minutes. 1793, 1er septembre - 16 septembre, 1er septembre - 16 septembre 1793; MC/ET/XXVI/828; registre
  - Minutes. 1793, 17 septembre - 30 septembre, 17 septembre - 30 septembre 1793; MC/ET/XXVI/829; registre
  - Minutes. 1793, octobre, octobre 1793; MC/ET/XXVI/830; registre
  - Minutes. 1793, novembre, novembre 1793; MC/ET/XXVI/831; registre
  - Minutes. 1793, décembre, décembre 1793; MC/ET/XXVI/832; registre
  - Minutes. an II, nivôse - an II, pluviose, nivôse an II (21 décembre 1793) - pluviose an II (18 février 1794); MC/ET/XXVI/833; registre
  - Minutes. an III, vendémiaire - an III, brumaire, vendémiaire an III (22 septembre 1794) - brumaire an III (20 novembre 1794); MC/ET/XXVI/834; registre
  - Minutes. an III, frimaire - an III, nivôse, frimaire an III (21 novembre 1794) - nivôse an III (19 janvier 1795); MC/ET/XXVI/835; registre
  - Minutes. an III, pluviose, pluviose an III (20 janvier 1795) - pluviose an III (18 février 1795); MC/ET/XXVI/836; registre
  - Minutes. an III, ventôse - an III, germinal, ventôse an III (19 février 1795) - germinal an III (19 avril 1795); MC/ET/XXVI/837; registre
  - Minutes. an III, floréal, floréal an III (20 avril 1795) - floréal an III (19 mai 1795); MC/ET/XXVI/838; registre
  - Minutes. an III, prairial, prairial an III (20 mai 1795) - prairial an III (18 juin 1795); MC/ET/XXVI/839; registre
  - Minutes. an III, messidor, messidor an III (19 juin 1795) - messidor an III (18 juillet 1795); MC/ET/XXVI/840; registre
  - Minutes. an III, thermidor - an III, fructidor, thermidor an III (19 juillet 1795) - fructidor an III (20 septembre 1795); MC/ET/XXVI/841; registre
  - Minutes. an IV, vendémiaire - an IV, brumaire, vendémiaire an IV (23 septembre 1795) - brumaire an IV (21 novembre 1795); MC/ET/XXVI/842; registre
  - Minutes. an IV, frimaire - an IV, pluviose, frimaire an IV (22 novembre 1795) - pluviose an IV (19 février 1796); MC/ET/XXVI/843; registre
  - Minutes. an IV, ventôse - an IV, fructidor, ventôse an IV (20 février 1796) - fructidor an IV (20 septembre 1796); MC/ET/XXVI/844; registre
  - Minutes. an V, vendémiaire - an V, pluviose, vendémiaire an V (22 septembre 1796) - pluviose an V (18 février 1797); MC/ET/XXVI/845; registre
  - Minutes. an V, ventôse - an V, floréal, ventôse an V (19 février 1797) - floréal an V (19 mai 1797); MC/ET/XXVI/846; registre
  - Minutes. an V, prairial - an V, fructidor, prairial an V (20 mai 1797) - fructidor an V (20 septembre 1797); MC/ET/XXVI/847; registre
  - Minutes. an VI, vendémiaire - an VI, nivôse, vendémiaire an VI (22 septembre 1797) - nivôse an VI (19 janvier 1798); MC/ET/XXVI/848; registre
  - Minutes. an VI, pluviose - an VI, floréal, pluviose an VI (20 janvier 1798) - floréal an VI (19 mai 1798); MC/ET/XXVI/849; registre
  - Minutes. an VI, prairial - an VI, fructidor, prairial an VI (20 mai 1798) - fructidor an VI (20 septembre 1798); MC/ET/XXVI/850; registre
  - Minutes. an VII, vendémiaire - an VII, frimaire, vendémiaire an VII (22 septembre 1798) - frimaire an VII (21 décembre 1798); MC/ET/XXVI/851; registre
  - Minutes. an VII, nivôse - an VII, ventôse, nivôse an VII (22 décembre 1798) - ventôse an VII (20 mars 1799); MC/ET/XXVI/852; registre
  - Minutes. an VII, germinal - an VII, floréal, germinal an VII (21 mars 1799) - floréal an VII (19 mai 1799); MC/ET/XXVI/853; registre
  - Minutes. an VII, prairial - an VII, fructidor, prairial an VII (20 mai 1799) - fructidor an VII (20 septembre 1799); MC/ET/XXVI/854; registre
  - Minutes. an VIII, vendémiaire - an VIII, frimaire, vendémiaire an VIII (23 septembre 1799) - frimaire an VIII (21 décembre 1799); MC/ET/XXVI/855; registre
  - Minutes. an VIII, nivôse - an VIII, ventôse, nivôse an VIII (22 décembre 1799) - ventôse an VIII (21 mars 1800); MC/ET/XXVI/856; registre
  - Minutes. an VIII, germinal - an VIII, floréal, germinal an VIII (22 mars 1800) - floréal an VIII (20 mai 1800); MC/ET/XXVI/857; registre
  - Minutes. an VIII, prairial - an VIII, fructidor, prairial an VIII (21 mai 1800) - fructidor an VIII (21 septembre 1800); MC/ET/XXVI/858; registre
  - Minutes. an IX, vendémiaire - an IX, frimaire, vendémiaire an IX (23 septembre 1800) - frimaire an IX (21 décembre 1800); MC/ET/XXVI/859; registre
  - Liquidation Gougenot. an IX, frimaire, 3 frimaire an IX (24 novembre 1800); MC/ET/XXVI/860; registre
    - Dépôt d'état de liquidation de succession Louis Georges Gougenot, époux de Marie Madeleine Xavier Collignon., 3 frimaire an IX (24 novembre 1800); MC/ET/XXVI/860
      MC/RE/XXVI/16
      Report des actes analysés à l'occasion de l'établissement des répertoires numériques dits 'états numérique' des liasses et registres de minutes. (base de données migrée: voir contexte dans le Plan d’orientation général - Notaires de Paris, guides thématiques du Minutier).
      Date de révision: 2011
      Date de création de la notice: 2011
      partage; Collignon, Marie-Madeleine Xavier; Gougenot, Louis Georges
  - Minutes. an IX, nivôse - an IX, pluviose, nivôse an IX (22 décembre 1800) - pluviose an IX (21 février 1801); MC/ET/XXVI/861; registre
  - Minutes. an IX, ventôse - an IX, germinal, ventôse an IX (22 février 1801) - germinal an IX (21 avril 1801); MC/ET/XXVI/862; registre
  - Minutes. an IX, floréal - an IX, messidor, floréal an IX (22 avril 1801) - messidor an IX (19 juillet 1801); MC/ET/XXVI/863; registre
  - Liquidation et partage Gougenot. an IX, thermidor, 2 thermidor an IX (21 juillet 1801); MC/ET/XXVI/864; registre
    - Partage et liquidation de succession Angélique Gougenont veuve d'Antoine Melin, épouse de Jean Grégoire Tercier demeurant rue des Filles Saint-Thomas., 2 thermidor an IX (21 juillet 1801) - 3 juillet 1811; MC/ET/XXVI/864
      Actes à la suite jusqu'au 3 juillet 1811.
      MC/RE/XXVI/17
      partage; Filles-Saint-Thomas (rue des); Guegenot; Angélique; Malin, Antoine; Tercier, Jean Grégoire
  - Minutes. an IX, thermidor - an IX, fructidor, thermidor an IX (20 juillet 1801) - fructidor an IX (21 septembre 1801); MC/ET/XXVI/865; registre
  - Minutes. an X, vendémiaire - an X, frimaire, vendémiaire an X (23 septembre 1801) - frimaire an X (21 décembre 1801); MC/ET/XXVI/866; registre
  - Minutes. an X, nivôse - an X, ventôse, nivôse an X (22 décembre 1801) - ventôse an X (19 mars 1802); MC/ET/XXVI/867; registre
  - Minutes. an X, germinal - an X, floréal, germinal an X (20 mars 1802) - floréal an X (20 mai 1802); MC/ET/XXVI/868; registre
  - Minutes. an X, prairial - an X, messidor, prairial an X (21 mai 1802) - messidor an X (19 juillet 1802); MC/ET/XXVI/869; registre
  - Minutes. an X, thermidor - an X, fructidor, thermidor an X (20 juillet 1802) - fructidor an X (21 septembre 1802); MC/ET/XXVI/870; registre
  - Minutes. an XI, vendémiaire - an XI, brumaire, vendémiaire an XI (23 septembre 1802) - brumaire an XI (21 novembre 1802); MC/ET/XXVI/871; registre
  - Minutes. an XI, frimaire - an XI, nivôse, frimaire an XI (22 novembre 1802) - nivôse an XI (20 janvier 1803); MC/ET/XXVI/872; registre
  - Minutes. an XI, pluviose - an XI, ventôse, pluviose an XI (21 janvier 1803) - ventôse an XI (21 mars 1803); MC/ET/XXVI/873; registre
  - Minutes. an XI, germinal - an XI, floréal, germinal an XI (22 mars 1803) - floréal an XI (20 mai 1803); MC/ET/XXVI/874; registre
  - Minutes. an XI, prairial - an XI, messidor, prairial an XI (21 mai 1803) - messidor an XI (19 juillet 1803); MC/ET/XXVI/875; registre
  - Minutes. an XI, thermidor - an XI, fructidor, thermidor an XI (20 juillet 1803) - fructidor an XI (21 septembre 1803); MC/ET/XXVI/876; registre
  - Minutes. an XII, vendémiaire - an XII, brumaire, vendémiaire an XII (24 septembre 1803) - brumaire an XII (22 novembre 1803); MC/ET/XXVI/877; registre
  - Minutes. an XII, frimaire - an XII, pluviose, frimaire an XII (23 novembre 1803) - pluviose an XII (20 février 1804); MC/ET/XXVI/878; registre
  - Minutes. an XII, ventôse - an XII, germinal, ventôse an XII (21 février 1804) - germinal an XII (20 avril 1804); MC/ET/XXVI/879; registre
  - Minutes. an XII, floréal - an XII, prairial, floréal an XII (21 avril 1804) - prairial an XII (19 juin 1804); MC/ET/XXVI/880/A; registre
  - Minutes. an XII, messidor - an XII, fructidor, messidor an XII (20 juin 1804) - fructidor an XII (22 septembre 1804); MC/ET/XXVI/880/B; registre
    Ancienne(s) cote(s):
    ET/XXVI/880
  - Minutes. an XIII, vendémiaire - an XIII, germinal, vendémiaire an XIII (23 septembre 1804) - germinal an XIII (20 avril 1805); MC/ET/XXVI/881; registre
  - Minutes. an XIII, pluviose - an XIII, germinal, pluviose an XIII (21 janvier 1805) - germinal an XIII (20 avril 1805); MC/ET/XXVI/882; registre
  - Minutes. an XIII, floréal - an XIII, prairial, floréal an XIII (21 avril 1805) - prairial an XIII (19 juin 1805); MC/ET/XXVI/883; registre
  - Minutes. an XIII, messidor - an XIII, fructidor, messidor an XIII (20 juin 1805) - fructidor an XIII (21 septembre 1805); MC/ET/XXVI/884; registre
  - Minutes. an XIV, vendémiaire - an XIV, nivôse, vendémiaire an XIV (23 septembre 1805) - nivôse an XIV (1805); MC/ET/XXVI/885; registre
  - Minutes. 1806, janvier - février, janvier - février 1806; MC/ET/XXVI/886; registre
  - Minutes. 1806, mars - avril, mars - avril 1806; MC/ET/XXVI/887; registre
  - Minutes. 1806, mai - juillet, mai - juillet 1806; MC/ET/XXVI/888; registre
  - Minutes. 1806, août - octobre, août - octobre 1806; MC/ET/XXVI/889; registre
  - Minutes. 1806, novembre - décembre, novembre - décembre 1806; MC/ET/XXVI/890; registre
  - Minutes. 1807, janvier - février, janvier - février 1807; MC/ET/XXVI/891; registre
  - Minutes. 1807, mars - avril, mars - avril 1807; MC/ET/XXVI/892; registre
  - Minutes. 1807, mai - juin, mai - juin 1807; MC/ET/XXVI/893; registre
  - Minutes. 1807, juillet - août, juillet - août 1807; MC/ET/XXVI/894; registre
  - Minutes. 1807, septembre - octobre, septembre - octobre 1807; MC/ET/XXVI/895; registre
  - Minutes. 1807, novembre - décembre, novembre - décembre 1807; MC/ET/XXVI/896; registre
  - Minutes. 1808, janvier - février, janvier - février 1808; MC/ET/XXVI/897; registre
  - Minutes. 1808, mars, mars 1808; MC/ET/XXVI/898; registre
  - Minutes. 1808, avril, avril 1808; MC/ET/XXVI/899; registre
  - Minutes. 1808, mai, mai 1808; MC/ET/XXVI/900; registre
  - Minutes. 1808, 1er juin - 16 juin, 1er juin - 16 juin 1808; MC/ET/XXVI/901; registre
  - Minutes. 1808, 16 juin - 30 juin, 16 juin - 30 juin 1808; MC/ET/XXVI/902; registre
  - Minutes. 1808, juillet, juillet 1808; MC/ET/XXVI/903; registre
  - Minutes. 1808, 1er août - 19 août, 1er août - 19 août 1808; MC/ET/XXVI/904; registre
  - Minutes. 1808, 19 août - 31 août, 19 août - 31 août 1808; MC/ET/XXVI/905; registre
  - Minutes. 1808, septembre, septembre 1808; MC/ET/XXVI/906; registre
  - Minutes. 1808, octobre, octobre 1808; MC/ET/XXVI/907; registre
  - Minutes. 1808, novembre, novembre 1808; MC/ET/XXVI/908; registre
  - Minutes. 1808, décembre, décembre 1808; MC/ET/XXVI/909; registre
  - Minutes. 1809, janvier, janvier 1809; MC/ET/XXVI/910; registre
  - Minutes. 1809, février, février 1809; MC/ET/XXVI/911; registre
  - Minutes. 1809, mars, mars 1809; MC/ET/XXVI/912; registre
  - Minutes. 1809, 1er avril - 17 avril, 1er avril - 17 avril 1809; MC/ET/XXVI/913; registre
  - Minutes. 1809, 17 avril - 29 avril, 17 avril - 29 avril 1809; MC/ET/XXVI/914; registre
  - Minutes. 1809, mai, mai 1809; MC/ET/XXVI/915; registre
  - Minutes. 1809, 1er juin - 14 juin, 1er juin - 14 juin 1809; MC/ET/XXVI/916; registre
  - Minutes. 1809, 14 juin - 30 juin, 14 juin - 30 juin 1809; MC/ET/XXVI/917; registre
  - Minutes. 1809, juillet, juillet 1809; MC/ET/XXVI/918; registre
  - Minutes. 1809, août, août 1809; MC/ET/XXVI/919; registre
  - Minutes. 1809, 1er septembre - 16 septembre, 1er septembre - 16 septembre 1809; MC/ET/XXVI/920; registre
  - Minutes. 1809, 16 septembre - 30 septembre, 16 septembre - 30 septembre 1809; MC/ET/XXVI/921; registre
  - Minutes. 1809, octobre, octobre 1809; MC/ET/XXVI/922; registre
  - Minutes. 1809, novembre, novembre 1809; MC/ET/XXVI/923; registre
  - Minutes. 1809, décembre, décembre 1809; MC/ET/XXVI/924; registre
  - Minutes. 1810, janvier, janvier 1810; MC/ET/XXVI/925; registre
  - Minutes. 1810, février, février 1810; MC/ET/XXVI/926; registre
  - Minutes. 1810, mars, mars 1810; MC/ET/XXVI/927; registre
  - Minutes. 1810, avril, avril 1810; MC/ET/XXVI/928; registre
  - Minutes. 1810, mai, mai 1810; MC/ET/XXVI/929; registre
  - Minutes. 1810, juin, juin 1810; MC/ET/XXVI/930; registre
  - Minutes. 1810, juillet, juillet 1810; MC/ET/XXVI/931; registre
  - Minutes. 1810, août, août 1810; MC/ET/XXVI/932; registre
  - Minutes. 1810, septembre, septembre 1810; MC/ET/XXVI/933; registre
  - Minutes. 1810, octobre, octobre 1810; MC/ET/XXVI/934; registre
  - Minutes. 1810, 3 novembre - 17 novembre, 3 novembre - 17 novembre 1810; MC/ET/XXVI/935; registre
  - Minutes. 1810, 17 novembre - 30 novembre, 17 novembre - 30 novembre 1810; MC/ET/XXVI/936; registre
  - Minutes. 1810, 1er décembre - 19 décembre, 1er décembre - 19 décembre 1810; MC/ET/XXVI/937; registre
  - Minutes. 1810, 19 décembre - 31 décembre, 19 décembre - 31 décembre 1810; MC/ET/XXVI/938; registre
  - Minutes. 1811, janvier, janvier 1811; MC/ET/XXVI/944; registre
  - Minutes. 1811, 1er février - 16 février, 1er février - 16 février 1811; MC/ET/XXVI/945; registre
  - Minutes. 1811, 16 février - 28 février, 16 février - 28 février 1811; MC/ET/XXVI/946; registre
  - Minutes. 1811, 1er mars - 18 mars, 1er mars - 18 mars 1811; MC/ET/XXVI/947; registre
  - Minutes. 1811, 18 mars - 30 mars, 18 mars - 30 mars 1811; MC/ET/XXVI/948; registre
  - Minutes. 1811, avril, avril 1811; MC/ET/XXVI/949; registre
  - Minutes. 1811, mai, mai 1811; MC/ET/XXVI/950; registre
  - Minutes. 1811, juin, juin 1811; MC/ET/XXVI/951; registre
  - Minutes. 1811, juillet, juillet 1811; MC/ET/XXVI/952; registre
  - Minutes. 1811, août, août 1811; MC/ET/XXVI/953; registre
  - Minutes. 1811, septembre, septembre 1811; MC/ET/XXVI/954; registre
  - Minutes. 1811, octobre, octobre 1811; MC/ET/XXVI/955; registre
  - Minutes. 1811, novembre - décembre, novembre - décembre 1811; MC/ET/XXVI/956; registre
  - Minutes. 1812, janvier, janvier 1812; MC/ET/XXVI/957; registre
  - Minutes. 1812, février, février 1812; MC/ET/XXVI/958; registre
  - Minutes. 1812, mars, mars 1812; MC/ET/XXVI/959; registre
    - Girard (Louis) maçon au Caudray sur Seine § Vente de portion d'office, 29 juillet 1731; MC/ET/XXVI/959
      Artisans XVIIIe siècle, par M. Rambaud et C. Grodecki, 1956-1977 ( fichier papier entièrement dématérialisé; voir contexte dans le Plan d’orientation général - Notaires de Paris, guides thématiques du Minutier).
      Date de révision: 2011-2012
      Date de création de la notice: 2010
      acte de vente; Girard, Louis
  - Minutes. 1812, avril, avril 1812; MC/ET/XXVI/960; registre
  - Minutes. 1812, mai, mai 1812; MC/ET/XXVI/961; registre
  - Minutes. 1812, juin, juin 1812; MC/ET/XXVI/962; registre
  - Minutes. 1812, juillet - août, juillet - août 1812; MC/ET/XXVI/963; registre
    - Richard (Nicolas) maître serrurier et des bâtiments du roi rue Jacob § transport de rente, 7 avril 1712; MC/ET/XXVI/963
      transport de droits; Richard, Nicolas
  - Minutes. 1812, 1er septembre - 12 septembre, 1er septembre - 12 septembre 1812; MC/ET/XXVI/964; registre
  - Minutes. 1812, 11 septembre - 30 septembre, 11 septembre - 30 septembre 1812; MC/ET/XXVI/965; registre
  - Minutes. 1812, octobre, octobre 1812; MC/ET/XXVI/966; registre
  - Minutes. 1812, novembre, novembre 1812; MC/ET/XXVI/967; registre
  - Minutes. 1812, décembre, décembre 1812; MC/ET/XXVI/968; registre
  - Minutes. 1813, janvier, janvier 1813; MC/ET/XXVI/969; registre
  - Minutes. 1813, mars - avril, mars - avril 1813; MC/ET/XXVI/970; registre
  - Minutes. 1813, mai - juin, mai - juin 1813; MC/ET/XXVI/971; registre
  - Minutes. 1813, juillet - août, juillet - août 1813; MC/ET/XXVI/972; registre
  - Minutes. 1813, septembre - octobre, septembre - octobre 1813; MC/ET/XXVI/973; registre
- Répertoire(s) de Marc COLIN, 1784 - 27 juin 1816; MC/RE/XXVI/14 - MC/RE/XXVI/20
  - Répertoire. 1784, 1er janvier - 1791, 31 janvier, 1er janvier 1784 - 31 janvier 1791; MC/RE/XXVI/14
    Répertoire des notaires Eloi Fieffe (1er janvier 1784-3 septembre 1789), Marc Colin (5 septembre 1789-31 janvier 1791).
    Informations concernant le classement et la cotation:
    Le niveau inférieur de description, quand il existe, correspond aux mentions d'actes contenues dans le répertoire. Parmi celles-ci, certaines peuvent y être décrites, de manière plus ou moins détaillée. Pour consulter l'acte proprement dit, il convient de rechercher la cote au niveau des articles (registre ou liasse) des minutes du notaire (cote de type 'MC/ET').
    - Contrat de mariage entre le sieur Claude André et la demoiselle Marie Jeanne Louise Cécile Caron, 5 septembre 1789
      Informations concernant le classement et la cotation du document:
      Attention: la cote de répertoire (de type 'MC/RE') ne permet pas de consulter la minute de l'acte. ll convient de rechercher la cote de la minute (de type 'MC/ET') au niveau des articles (registre ou liasse) de minutes du notaire.
      L'accès aux images numérisées des pages du répertoire se fait au niveau de description supérieur (' Répertoire du notaire '), rubrique ' Consulter les archives numérisées associées'.
      Base Généanot des actes contenant des renseignements d'état civil, 1780-1790 par l'association La France généalogique, 2004-2012 (base de données migrée: voir contexte dans le Plan d’orientation général - Notaires de Paris, guides thématiques du Minutier).
      Date de création de la notice: 2008
      contrat de mariage; André, Claude; Caron, Marie-Jeanne-Louise-Cécile
    - Contrat de mariage entre Jean François Lefèvre et Marie Jeanne Liber Lorain, 7 septembre 1789
      contrat de mariage; Lefèvre, Jean-François; Lorain, Marie-Jeanne-Liber
    - Notoriété concernant la succession de Charles Antoine Le Roy, 13 septembre 1789
      notoriété; Le Roy, Charles-Antoine
    - Inventaire après décès de mademoiselle de Boinville, 16 septembre 1789
      inventaire après décès; Boinville (mademoiselle de)
    - Contrat de mariage entre Jacques Gréau et Marie Jeanne Agathe Peigné, 27 septembre 1789
      contrat de mariage; Gréau, Jacques; Peigne, Marie-Jeanne-Agathe
    - Contrat de mariage entre Louis Auguste Antoine et Charlotte Elizabeth Delion, 1er octobre 1789
      contrat de mariage; Antoine, Louis-Auguste; Delion, Charlotte-Elizabeth
    - Contrat de mariage entre André Jean Baptiste Desnoyers de Beauchamp et mademoiselle Duhamel, 5 octobre 1789
      contrat de mariage; Desnoyers de Beauchamp, André-Jean-Baptiste; Duhamel (mademoiselle)
    - Contrat de mariage entre François Alexandre Deny et la demoiselle Adrienne Angélique Pauline legsros, 7 octobre 1789
      contrat de mariage; Deny, François-Alexandre; Legros, Adrienne-Angélique-Pauline
    - Inventaire après décès du sieur Antoine Michel, 8 octobre 1789
      inventaire après décès; Michel, Antoine
    - Contrat de mariage entre Jean Baptiste Pareux et Anne Victoire Lejars, 11 octobre 1789
      contrat de mariage; Pareux, Jean-Baptiste; Lejars, Anne-Victoire
    - Contrat de mariage entre le sieur Paul Nicolas Augé et Adélaïde Marie Catherine Bénard, 13 octobre 1789
      contrat de mariage; Auge, Paul-Nicolas; Bénard, Adélaïde-Marie-Catherine
    - Contrat de mariage entre Noël Sébastien Poullain et Marie Florence Corby, 18 octobre 1789
      contrat de mariage; Poullain, Noël-Sébastien; Corby, Marie-Florence
    - Inventaire après décès du sieur Claude Collos, 27 octobre 1789
      inventaire après décès; Collos, Claude
    - Dépôt de pièces pour la succession de Jean Thibault d'Huget, 28 octobre 1789
      dépôt de pièces; Huget, Jean-Thibault d'